【裁判字號】    97,易緝,17
【裁判日期】    971020
【裁判案由】    竊盜
【裁判全文】
臺灣新竹地方法院宣示判決筆錄          97年度易緝字第17號
公  訴  人  臺灣新竹地方法院檢察署檢察官
被      告  甲○○
                    （
指定辯護人  本院公設辯護人  丙○○
上列被告因竊盜案件，檢察官提起公訴（96年度偵緝字第805 號
）後，聲請改依協商程序而為判決，本院於中華民國97年10月20
日下午5 時在本院刑事第9 法庭宣示判決，出席職員如下：
法官起立朗讀判決主文、犯罪事實要旨、處罰條文及告以上訴限
制、期間並提出上訴狀之法院，且諭知記載其內容：
一、主  文：
    甲○○攜帶兇器、毀壞安全設備竊盜，處有期徒刑拾月。
二、犯罪事實要旨：
    甲○○於民國96年1 月29日下午4 時許，見乙○○位於新竹
    市○○路○ 段131 巷8 號之住家大門未鎖，竟意圖為自己不
    法之所有，推門進入房屋後（侵入住宅部分未據告訴），持
    客觀上足供兇器使用之鉗子及螺絲起子各1 把，先以鉗子毀
    壞屬安全設備之1 樓房間門鎖後，再入內持螺絲起子撬開桌
    子抽屜鎖（毀損部分未據告訴），竊取現金新臺幣10萬餘元
    、行動電話1 支及勞力士手錶1 只。嗣經乙○○報警，由警
    方依現場採得之指紋比對而查知上情。
三、處罰條文：
    刑法第321 條第1 項第2 款、第3 款，刑法施行法第1 條之
    1 第1 項、第2 項前段。（原起訴書認被告係接續犯刑法第
    321 條第1 項第3 款之攜帶兇器竊盜罪及同條項第2 款之毀
    壞門扇竊盜罪，業經蒞庭之公訴檢察官於97年3 月20日以97
    年度蒞字第435 號補充理由書及於97年10月13日當庭更正犯
    罪事實及起訴法條如上）。
四、附記事項：
(一)、被告甲○○前因犯施用第二級毒品罪，經本院以89年度竹
    簡字第321 號判決判處有期徒刑6 月確定；又因犯竊盜罪
    ，經本院以89年度訴字第430 號判決判處有期徒刑1 年3 月
    ，刑前強制工作3 年、經上訴臺灣高等法院以90年度上訴字
    第90號判決撤銷改判有期徒刑1 年2 月，刑前強制工作3 年
    確定；又因犯竊盜案件，經本院以90年度易字第715 號判
    決判處有期徒刑10月、並經臺灣高等法院以90年度上易字第
    4341號判決駁回上訴確定；再因犯偽造文書及贓物罪，
    經臺灣臺東地方法院以91年度訴字第55號判決就行使偽造
    私文書部分判處有期徒刑1 年2 月，就連續收受贓物部分
    判處有期徒刑5 月，並定應執行刑為有期徒刑1 年6 月，就
    行使偽造私文書部分，經被告上訴臺灣高等法院花蓮分院
    後於97年2 月17日撤回上訴而確定，至連續收受贓物部分
    則經臺灣高等法院花蓮分院以92年度上訴字第295 號判決駁
    回上訴確定；又上開之罪，另經臺灣高等法院以91年度
    聲字第616 號裁定定應執行有期徒刑1 年7 月確定；而
    之罪，則經臺灣高等法院花蓮分院以93年度聲字第61號裁
    定定應執行有期徒刑2 年3 月確定，與前開之罪接續執
    行，並於95年9 月26日縮刑假釋出監，假釋期間併付保護管
    束至96年6 月26日止，嗣於前開假釋付保護管束期間，因有
    保安處分執行法第74條之2 第1 款、第4 款及第74條之3 之
    情形，上開保護管束及假釋因之先後受撤銷在案，本應入監
    執行殘刑，而上開各罪因適用中華民國九十六年罪犯減刑條
    例，經臺灣臺東地方法院以97年度聲減字第66號裁定就
    定應執行刑為有期徒刑1 年4 月，就定應執行刑為有
    期徒刑7 月確定等情，有臺灣高等法院被告前案紀錄表、刑
    案資料查註紀錄表、臺灣臺東地方法院97年度聲減字第66號
    裁定在卷可憑，被告因前所執行刑期已超過減刑後之刑期，
    均視為於96年7 月16日該條例施行之日執行完畢，亦有最高
    法院87年度台非字第23號判決要旨可資參照，是尚不構成累
    犯。
(二)、按中華民國九十六年度罪犯減刑條例第5 條規定：「本條例
    施行前，經通緝而未於中華民國96年12月31日以前自動歸案
    接受偵查、審判或執行者，不得依本條例減刑」，故於該條
    例施行即96年7 月16日前經通緝，而未於96年12月31日前自
    動歸案者，不得依該條例減刑。查本件被告之犯罪時間雖於
    96 年4月24日以前，然被告先前曾經臺灣新竹地方法院檢察
    署於96年3 月29日發布通緝，於96年12月8 日緝獲到案等情
    ，有臺灣新竹地方法院檢察署96年7 月10日竹檢慎偵大緝字
    第971 號通緝書及新竹市警察局第一分局96年12月8 日竹市
    警一分偵字第0960027015號通緝案件報告書各1 份在卷足稽
    （見96年度偵緝字第805 號卷第1 頁），顯見被告於96年7
    月16日中華民國九十六年罪犯減刑條例施行前經通緝，而未
    於96年12月31日以前自動歸案接受偵查甚明，符合上開條例
    第5 條規定之情形，依法自不得減刑。
(三)、被告於本件行竊所用之鉗子及螺絲起子各1 把，均未扣案，
    且亦無證據證明現仍存在而無滅失，爰不另為沒收之諭知。
五、協商判決除有刑事訴訟法第455條之4第1項第1款於本訊問程
    序終結前，被告撤銷協商合意或檢察官撤回協商聲請者；第
    2款被告協商之意思非出於自由意志者；第4款被告所犯之罪
    非第455條之2第1項所定得以聲請協商判決者；第6款被告有
    其他較重之裁判上一罪之犯罪事實者；第7款法院認應諭知
    免刑或免訴、不受理者情形之一，及違反同條第2項「法院
    應於協商合意範圍內為判決；法院為協商判決所科之刑，以
    宣告緩刑或2年以下有期徒刑、拘役或罰金為限」之規定者
    外，檢察官與被告均不得上訴。
六、如有前項得上訴之情形，得自收受宣示判決筆錄送達之日起
    10日內，向本院提出上訴書狀，上訴於第二審法院。
中    華    民    國    97    年    10    月    20    日
                  刑事第五庭    書記官  蕭惠婷
                                法  官  林佑珊
以上筆錄正本係照原本作成。
中    華    民    國    97    年    10    月    20    日
                                書記官  蕭惠婷
附錄本案論罪科刑法條全文：
中華民國刑法第320條（普通竊盜罪、竊佔罪）
意圖為自己或第三人不法之所有，而竊取他人之動產者，為竊盜
罪，處5年以下有期徒刑、拘役或5百元以下罰金。
意圖為自己或第三人不法之利益，而竊佔他人之不動產者，依前
項之規定處斷。
前二項之未遂犯罰之。
中華民國刑法第321條（加重竊盜罪）
犯竊盜罪而有左列情形之一者，處六月以上、五年以下有期徒刑
：
一、於夜間侵入住宅或有人居住之建築物、船艦或隱匿其內而犯
    之者。
二、毀越門扇、牆垣或其他安全設備而犯之者。
三、攜帶兇器而犯之者。
四、結夥三人以上而犯之者。
五、乘火災、水災或其他災害之際而犯之者。
六、在車站或埠頭而犯之者。
前項之未遂犯罰之。


司法院資訊處製作；財團法人民間司法改革基金會備份。
